

# Vanessa Garcia Menendes

Clementina, SP
18 99788-0021
vanessamenendes86@gmail.com
www.linkedin.com/in/vanessa-garcia-menendes-b44501159/

$\overline{}$				
( )	h	iet	I۱	0

Atuar no setor de Departamento Pessoal ou áreas administrativas, desempenhando um bom trabalho na atividade com competência e eficiência em prol do crescimento e estabilidade da empresa, sempre procurando aperfeiçoamento profissional para assim atender as necessidades da empresa e do mercado de trabalho.

## Resumo Profissional

Dez anos de experiência na área de Departamento Pessoal com atuação em empresa de grande porte pertencente ao setor sucroenergético. Graduada em ciências contábeis e pós graduada em gestão contábil, com conhecimento intermediário do pacote office. Com bom relacionamento interpessoal, organizada, proativa, dinâmica, responsável, sempre disposta a aprender, com capacidade e facilidade de assimilar novas tarefas e desafios e aplicação de novos métodos e rotinas de trabalhos.

### Experiência Profissional

#### Analista de Departamento Pessoal

2008 - 2018

Clealco Açúcar e Álcool S/A

Atribuições / Funções exercidas: Admissão, demissão, férias, auxiliava no fechamento e conferência da folha de pagamento, homologações, ponto eletrônico, apuração de banco de horas, seguro desemprego web, gerar guia de GRRF, declaração de rendimentos, acompanhamento e separação de documentos para defesa de processos trabalhistas, atendimento ao funcionário, atuando com sistema RM Labore (Totvs) e sistema Sicle, sistema utilizado na empresa Clealco, auxiliando em toda rotina administrativa do setor com aptidão para exercer função de Pleno.

#### Estagiária de Departamento Pessoal

2007 - 2008

Clealco Açúcar e Álcool S/A

Atribuições / Funções exercidas: Organização de arquivos da área, atendimentos aos funcionários, manter atualizados o cadastro de funcionários, confecção de crachás, registro de ocorrências disciplinares, controle e conferência das documentações de empresas terceirizadas.

# Auxiliar de Pesponto

2004 - 2007

Atlântica Brasil Industrial Ltda

Atribuições / Funções exercidas: Auxiliava na colagem das peças, refilar, recortar, moldar, virar forro assim facilitando o processo de pesponto.

# Formação Acadêmica

# Pós Graduação em Gestão Contábil e Controladoria

2012 - 2014

UniToledo - Centro Universitário Toledo Araçatuba - SP

#### Bacharel em Ciências Contábeis

2006 - 2010

Centro Universitário Católico Salesiano Auxilium - UniSalesiano Araçatuba-SP

## Formação Complementar

Workshop eSocial - Nith Treinamentos - Online E Social 2.0 - Centro Cultural e Educacional Kenkit Kimura - Clementina SP Custo e Orçamento - Centro Cultural e Educacional Kenkit Kimura - Clementina SP Treinamento Comunicação - Centro Cultural e Educacional Kenkit Kimura - Clementina SP Programa 5S - Centro Cultural e Educacional Kenkit Kimura - Clementina SP Microsoft Office Excel - Cursando - Online